【裁判字號】    98,訴,2910
【裁判日期】    990730
【裁判案由】    妨害自由等
【裁判全文】
臺灣板橋地方法院刑事判決              98年度訴字第2910號
公  訴  人  臺灣板橋地方法院檢察署檢察官
被      告  甲○○
            乙○○  原名吳伯.
            戊○○
上列被告因妨害自由等案件，經檢察官提起公訴（98年度調偵字
第767 號），本院判決如下：
    主  文
甲○○犯圖利聚眾賭博罪，處有期徒刑參月，如易科罰金，以新
臺幣壹仟元折算壹日。又共同犯傷害罪，處有期徒刑參月，如易
科罰金，以新臺幣壹仟元折算壹日。又共同犯剝奪他人行動自由
罪，處有期徒刑肆月，如易科罰金，以新臺幣壹仟元折算壹日。
應執行有期徒刑捌月，如易科罰金，以新臺幣壹仟元折算壹日。
乙○○共同犯傷害罪，處拘役伍拾日，如易科罰金，以新臺幣壹
仟元折算壹日。又共同犯剝奪他人行動自由罪，處有期徒刑肆月
，如易科罰金，以新臺幣壹仟元折算壹日。
戊○○無罪。
    事  實
一、甲○○基於圖利供給賭博場所、聚眾賭博之犯意，自民國98
    年1 月29日晚上10時許起，提供其所經營位於臺北縣板橋市
    ○○街93號檳榔攤作為賭博場所，聚集乙○○、己○○及丙○○（原名阮氏珠科）（上4 人所涉賭博罪嫌，業經檢察官
    以98年度調偵字第767 號為不起訴處分）等約11名賭客，以
    越南俗稱「三公」之方式賭博財物，其賭法為賭客輪流作莊
    ，閒家每局由莊家先發給撲克牌6 張，閒家將手中6 張撲克
    牌分成前後2 注，亦即每注3 張牌，而每注下注金額為新臺
    幣（下同）數百元至數千元不等；其每注輸贏方式為撲克牌
    中以J 、Q 、K 三類型的牌為最大，均代表10點，若閒家手
    中該注牌面均是J 、Q 、K 之牌形，則可向莊家贏得自己下
    注金額的2 倍獎金，即所謂「三公」；若閒家手中3 張牌均
    非J 、Q 、K 之其他雜牌，則將3 張牌之牌面點數相加，所
    得之點數和，取其個位數之數值來比較大小，若閒家數值比
    莊家大，則可向莊家贏得自己下注金額的1 倍獎金，反之，
    閒家下注之金額則全歸莊家所有，雙方依點數大小來計算輸
    贏等方式藉以賭博財物，甲○○則於每次莊家全贏時收取10
    0 元之方式，從中抽頭牟利。嗣於翌（30）日凌晨3 時30分
    許，賭局進行中，甲○○及乙○○認為己○○、丙○○詐賭
    ，要求己○○、丙○○交出所獲賭資，己○○、丙○○否認
    有詐賭情事，甲○○、乙○○心生不滿，竟基於傷害他人身
    體之犯意聯絡，先由甲○○徒手掐住己○○頸部，並以手按
    住己○○身體，復毆打其胸部，乙○○則徒手毆打己○○之
    臉部，致己○○受有臉部（上鼻部）挫傷及擦傷、左側前胸
    及頸部挫傷等傷害。甲○○、乙○○為阻止己○○、丙○○
    先行離去，另基於以非法方法剝奪他人行動自由之犯意聯絡
    ，將上開檳榔攤之鐵門完全拉下，復因己○○不願交出所獲
    取之賭資，甲○○隨即持長刀1 把（未扣案，無證據證明為
    槍砲彈藥刀械管制條例所列管之刀械），向己○○揮砍3 次
    ，並向己○○、丙○○恫稱：如不把錢交出來即砍死2 人，
    並且要請黑道人物前來處理等語，以此強暴方式使己○○、
    丙○○心生畏懼，乙○○在旁隨之附和，亦高舉椅子作勢欲
    砸向己○○，並看顧鐵門禁止其2 人離去，以此方式剝奪己○○、丙○○之行動自由。嗣己○○、丙○○交出渠等之皮
    包後，甲○○旋即自己○○所有之皮包內取出現金約50,000
    元，自丙○○所有之皮包內取出現金18,000元，與在場其他
    賭客朋分後，始同意己○○、丙○○離去。
二、案經己○○及丙○○訴由臺北縣政府警察局海山分局報告臺
    灣板橋地方法院檢察署檢察官偵查起訴。
    理  由
甲、有罪部分（即被告甲○○被訴意圖營利供給賭博場所、聚眾
    賭博、傷害、剝奪他人行動自由；被告乙○○被訴傷害、剝
    奪他人行動自由部分）
壹、證據能力方面
    按被告以外之人於審判外之陳述，雖不符合同法第159 條之
    1 至第159 條之4 之規定，但經當事人於審判程序同意作為
    證據，法院審酌該言詞陳述或書面陳述作成時之情況，認為
    適當者，亦得為證據。當事人、代理人或辯護人於法院調查
    證據時，知有第159 條第1 項不得為證據之情形，而未於言
    詞辯論終結前聲明異議者，視為有前項之同意，刑事訴訟法
    第159 條第1 項及第159 條之5 分別定有明文。查本判決下
    列所引用之各該被告以外之人於審判外之陳述，雖屬傳聞證
    據，惟檢察官、被告甲○○、乙○○於本院準備程序及審判
    期日中均表示無意見而不予爭執，且迄至言詞辯論終結前亦
    未再聲明異議，本院審酌上開證據資料製作時之情況，尚無
    違法不當之瑕疵，亦認為以之作為證據應屬適當，依刑事訴
    訟法第159 條之5 規定，認前揭證據資料均有證據能力，合
    先敘明。
貳、實體方面
一、意圖營利供給賭博場所、聚眾賭博部分：
    上揭犯罪事實，業據被告甲○○於本院審理中坦承不諱，核
    與證人己○○、丙○○、乙○○、戊○○於警詢及偵訊時證
    述情節大致相符，並有現場照片6 張在卷可資佐證（見98年
    度偵字第5713號卷第47至49頁），足認被告甲○○之自白與
    事實相符。本件事證明確，被告甲○○上開意圖營利供給賭
    博場所、聚眾賭博犯行均堪以認定。
二、傷害、剝奪他人行動自由部分：
    訊據被告甲○○矢口否認有何傷害、剝奪他人行動自由犯行
    ，辯稱：當天有10幾人在伊的檳榔攤玩牌，有人跟伊說賭客
    己○○偷換牌詐賭，伊站在己○○的後面看他玩牌，總共有
    6 張牌，一邊都是3 張牌，但己○○一邊是4 張牌，一邊變
    2 張牌，伊按著己○○4 張牌的那隻手及肩膀，問己○○為
    何有4 張牌，被告乙○○認為己○○詐賭就出手打己○○，
    伊把被告乙○○拉開，伊並沒有出手打己○○，後來大家叫
    己○○、丙○○把身上的錢拿一半出來，他們也同意，就把
    一半的錢還給其他的賭客，之後他們就離開了，伊沒有拉下
    鐵門不讓他們離開，因為我們在賭博，鐵門本來就是拉到距
    離地面10公分，伊沒有拿刀子恐嚇己○○、丙○○，也沒有
    搶他們的皮包，是他們自己同意拿一半的錢還給其他賭客云
    云；另訊據被告乙○○對於所涉傷害犯行坦承不諱，惟矢口
    否認有何剝奪他人行動自由犯行，辯稱：當天伊做莊家時，
    賭客己○○、丙○○是一起來的，被告甲○○發現己○○偷
    換牌，被告甲○○就用手把己○○的手壓住，伊生氣就過去
    打己○○的臉部1 拳，後來與己○○、丙○○溝通後，大家
    同意己○○、丙○○把身上一半的錢拿出來，把錢分給在場
    其他的賭客後，己○○、丙○○就離開了，上開檳榔攤的鐵
    門本來就是關著，伊沒有不讓他們離開云云。經查：
  (一)上開犯罪事實，業據證人己○○於警詢時供稱：當天伊到被
    告甲○○所經營的檳榔攤玩牌，伊玩到最後一把要離開時，
    被告甲○○誣賴伊詐賭，叫伊把贏的錢交出來，還叫人把鐵
    門關起來，不讓伊走，被告甲○○掐住伊的脖子打伊，造成
    伊前胸部、頸部挫傷，另1 位不明之男子（即被告乙○○）
    用拳頭朝伊頭部打過來，造成伊上鼻部挫傷，被告甲○○還
    搶走伊的包包，伊把包包搶回來後，伊與丙○○鑽出鐵門想
    要離開，被告乙○○說把鐵門關起來，不要讓我們跑掉，被
    告乙○○就擋在門口，還拿椅子要砸伊的頭，被告乙○○叫
    伊把錢拿出來，不然要打死伊，還說要叫黑道過來處理，被
    告甲○○強行拉住伊的左手臂，並叫被告戊○○把鐵門拉下
    來，被告甲○○叫伊把錢全部拿出來，伊不肯，被告甲○○
    就拿出1 把長刀恐嚇伊，要伊把所有的錢拿出來，不然要砍
    死伊，之後丙○○拿出18,000元，伊拿50,000元交給被告甲○○，被告甲○○數完錢後才把鐵門打開讓我們離開等語（
    見98年度偵字第5713號卷第25至30頁），於偵查中具結證稱
    ：伊賭到一半時，因為伊一開始輸18,000多元，於是伊外出
    領錢，接下來輪到伊與丙○○當莊家，我們開始贏錢，伊說
    再玩2 圈就要走了，玩到最後一把時，被告甲○○突然從對
    面跳過來，一手掐住伊脖子，一手壓住伊桌上的現金，被告
    甲○○說伊詐賭，叫伊把錢吐出來，並打伊胸部1 拳，伊不
    肯交出包包，被告甲○○就動手拿伊的包包，被告甲○○拿
    出1 把長刀要砍伊，因為被其他的人拉開，所以只有砍到地
    上，被告甲○○跟伊說如果今晚沒有把錢拿出來，就要砍死
    我們，而且還要叫黑社會來處理，丙○○很害怕，就先拿18
    ,000元出來，伊拿20,000元出來，但是被告甲○○覺得不夠
    ，又把伊的包包搶走，把伊包包裡的錢全部拿出來，被告甲○○把錢數完後，有把一半的錢還伊後，才讓我們離開，當
    時伊沒有把全部的錢拿出來時，被告乙○○拿椅子作勢要砸
    伊，還說如果不把錢拿出來，要打死伊，上開檳榔攤的鐵門
    原本是拉到距離不到膝蓋的高度，因為被告甲○○、乙○○
    說要把鐵門拉下來，不讓我們出去，後來鐵門就完全拉下來
    等語（見98年度偵字第5713號卷第60至63頁、98年度調偵字
    第767 號卷第15、16頁），於本院審理時亦具結證稱：當天
    伊贏錢，最後一把要走時，被告甲○○、乙○○就翻臉說伊
    詐賭，被告甲○○先打伊眼睛與鼻樑中間，再掐伊脖子，再
    把伊的左手壓到伊背後，被告甲○○叫伊把錢拿出來，伊不
    給他，被告甲○○就搶走伊的包包，伊抱著包包蹲在地上，
    被告乙○○就過來打伊，後來被告甲○○有拿1 把長刀，被
    告甲○○說如果錢不拿出來要讓伊死，被告甲○○拿刀本來
    要砍伊，但旁邊有人抱著他，所以沒有砍到伊而是砍到地上
    共3 次，被告乙○○拿椅子要砸伊的頭，被告甲○○叫他不
    要砸，被告乙○○就拿椅子顧在門口，不讓伊離開，他說如
    果錢沒有拿出來就要讓伊死，要叫小弟來處理等語（見本院
    卷第66頁反面至70頁），核與證人丙○○於警詢、偵查中及
    本院審理時具結證稱：當天伊和己○○一起去玩牌，玩到最
    後一把要離開時，被告甲○○誣賴己○○詐賭，被告甲○○
    強行拉住伊及己○○，被告甲○○、乙○○、戊○○均大聲
    表示要把鐵門關起來，不讓我們離開，後來被告甲○○拿1
    把長刀，並以長刀對著己○○砍3 次，但是都砍到地上，被
    告甲○○恐嚇我們要把所有的錢拿出來，不然要砍死我們，
    伊因為害怕，就先拿18,000元給被告甲○○，己○○拿50,0
    00元給被告甲○○，被告乙○○也有拿椅子作勢要砸己○○
    ，而且不讓我們離開，被告甲○○把錢拿走後，才打開鐵門
    讓我們走等語（見98年度偵字第5713號卷第31至34頁、61
    至63頁、98年度調偵字第767 號卷第17、18頁、本院卷第
    113 反面至115 頁），互核證人己○○、丙○○上開證詞，
    對於渠等如何遭被告甲○○、乙○○毆打，並持刀以言語恫
    嚇、強行取走皮包內之金錢、限制行動自由之過程等各節，
    均能具體描述，並無齟齬之處，況被告乙○○亦自承案發當
    時確有說鐵門不能打開，不要讓己○○、丙○○離開等情不
    諱（見本院卷第35頁），此外，復有告訴人己○○提出之中
    英醫療社團法人中英醫院乙種診斷書1 紙在卷可稽（見98年
    度偵字第5713號卷第45頁），足見證人己○○、丙○○上開
    證詞應非子虛，且無誣陷之情，應堪採信。是被告甲○○、
    乙○○，有上開共同傷害、妨害自由之犯行，均堪予認定。
  (二)訊據被告乙○○坦認有上開傷害告訴人己○○之事實，核與
    證人己○○於警詢及偵審中所證述之情節大致相符，並有告
    訴人己○○提出之中英醫療社團法人中英醫院乙種診斷書1
    紙在卷可憑，足認被告乙○○對上開傷害犯行之自白核與事
    實相符，應可採為論罪科刑之依據。
  (三)被告甲○○矢口否認有何傷害、剝奪告訴人己○○、丙○○
    行動自由之犯行，被告乙○○則矢口否認有剝奪告訴人己○○、丙○○行動自由之犯行，並各以前揭情詞置辯。惟查，
  (1)就傷害己○○部分：
    告訴人己○○因拒絕交出所獲取之賭資，遂遭被告甲○○掐
    住脖子並毆打胸部，另遭被告乙○○毆打其臉部，告訴人己○○因此受有臉部（上鼻部）挫傷及擦傷、左側前胸及頸部
    挫傷等傷害等情，已據證人己○○於警詢、偵查及本院審理
    時結證在卷，並徵諸上開診斷證明書所載傷勢，倘證人己○○非遭被告甲○○掐住脖子，且未遭被告甲○○毆打胸部，
    則應不致其左側前胸、頸部均受有挫傷等傷害，是被告甲○○辯稱未毆打己○○云云，應屬諉卸之詞，無足可採。
  (2)就剝奪告訴人己○○、丙○○行動自由部分：
    被告甲○○、乙○○於警、偵訊時均供稱：因為在賭博時，
    鐵門本來就是關著，不是因為打架才把鐵門拉下來云云，嗣
    於98年11月24日本院準備程序時，被告甲○○供稱：伊沒有
    說不要讓己○○、丙○○離開，因為鐵門本來就是拉到離地
    面10公分的距離云云，被告乙○○則供稱：當時鐵門本來就
    拉到距離地面約30公分的距離，伊有說鐵門不要打開，不要
    讓己○○、丙○○走云云，其2 人供詞反覆矛盾，已見情虛
    。且上開檳榔攤之鐵門於案發當日確係拉下，之後鐵門才逐
    漸緩慢開啟，陸續有多名男女從該店內走出，業經本院於99
    年6 月25日審理時勘驗屬實，足認告訴人己○○、丙○○於
    交付所獲取之賭資予被告甲○○、乙○○前，行動自由的確
    受限制，是被告甲○○、乙○○上開所辯各節，顯屬無據，
    委無可採。
  (四)證人即被告甲○○之友人丁○○於本院審理時雖具結證稱：
    當天晚上被告甲○○叫伊去修電腦，有人跟被告甲○○說己○○在詐賭，伊跟在被告甲○○後面看，就真的看到己○○
    詐賭，被告甲○○把己○○的手壓在桌上當證據，後來被告
    乙○○就衝過來打己○○，之後現場就亂了，伊沒有看到被
    告甲○○掐己○○的脖子，也沒有看到被告甲○○有出手打
    己○○，現場沒有人拿刀子，鐵門有留一點縫隙，後來發生
    事情後，鐵門還是一樣，沒有人把鐵門關上，被告乙○○沒
    有拿椅子顧在門口，現場並沒有人說把鐵門拉下，不要讓己○○、丙○○離開云云（見本院卷第70至73頁），核與證人
    己○○、丙○○上開證述情節不符，且上開檳榔攤之鐵門於
    案發當日確係拉下呈關閉狀態，已如前述，再參以證人丁○○於凌晨仍前往被告甲○○所經營之檳榔攤修理電腦，顯與
    被告甲○○情誼非淺，衡情該證人丁○○實有偏頗坦護被告
    甲○○之動機及可能，足認證人丁○○上開所述，係屬迴護
    附和被告甲○○之詞，不足據為對被告甲○○有利之認定。
  (五)綜上所述，被告甲○○、乙○○上開所辯，均不足採信。本
    案事證已臻明確，被告甲○○、乙○○上開犯行，洵堪認定
    ，應依法論科。
三、按在公共或公眾得出入之場所賭博，僅係刑法第266 條之犯
    罪成立要件，若同法第267 條及第268 條之罪，並不以在公
    共或公眾得出入之場所為限；意圖營利供給賭博場所或聚眾
    賭博，其賭場縱設在私人住宅內，仍應成立刑法第268 條之
    罪，司法院院字第1479號、院解字第3962號解釋早著明文。
    刑法第268 條意圖營利，聚眾賭博罪之所謂「聚眾賭博」，
    是指聚合多數人而言，參酌司法院釋字第145 號解釋「所謂
    多數人包括特定之多數人在內」之意旨，「聚眾」不僅指不
    特定之多數人，且包括特定之多數人在內；而所謂「賭博場
    所」，只要有一定之場所供人賭博財物即可，非謂須有可供
    人前往之一定空間場地始足當之。次按刑法第302 條第1 項
    之妨害自由罪，原以強暴、脅迫為構成要件，其因而致普通
    傷害，乃強暴、脅迫當然之結果，除另有傷害故意外，仍祇
    成立該條項之罪，無同法第277 條第1 項之適用；又刑法第
    302 條第1 項之罪，與同法第304 條第1 項及同法第305 條
    之罪，所保護之法益均為被害人之自由。剝奪人之行動自由
    罪，不外以強暴脅迫為手段，且較他罪為重，縱其目的在行
    無義務之事或妨害他人行使權利或恐嚇他人，仍應逕依刑法
    第302 條第1 項論處，無適用同法第304 條、第305 條之餘
    地（最高法院30年上字第3701號、76年度臺上字第3511號判
    決要旨參照）。是核被告甲○○所為，係犯刑法第268 條前
    段意圖營利供給賭博場所罪及同條後段意圖營利聚眾賭博罪
    （檢察官起訴書論罪法條雖未記載聚眾賭博部分，然其於犯
    罪事實欄已載明此部分之情，當認僅屬漏載法條，應予補充
    ）、第277 條第1 項之普通傷害罪、第302 條第1 項之以非
    法方法剝奪他人行動自由罪；被告乙○○所為，係犯刑法第
    277 條第1 項之普通傷害罪、第302 條第1 項之以非法方法
    剝奪他人行動自由罪；揆諸首開說明，其2 人上開恐嚇、強
    制等犯行，均應為剝奪行動自由罪所包括評價，故均毋庸再
    予論罪。被告甲○○係基於意圖營利之賭博犯意，為供給賭
    博場所及聚眾賭博之行為，觸犯構成要件不相同之罪名，為
    想像競合犯，應依刑法第55條之規定，從情節較重之意圖營
    利聚眾賭博罪處斷。被告甲○○、乙○○以一行為同時限制
    告訴人2 人之行動自由，為同種想像競合犯，應依刑法第55
    條前段規定，從一情節較重者處斷。又被告甲○○、乙○○
    就上開傷害、妨害自由犯行，彼此間有犯意聯絡及行為分擔
    ，應論以共同正犯。被告甲○○、乙○○所犯上開意圖營利
    聚眾賭博、傷害、妨害自由3 罪間，犯意各別，行為互殊，
    應予分論併罰。爰審酌被告2 人之素行，其等犯罪之動機、
    目的、手段、參與犯罪之程度、犯罪所生之損害，及犯罪後
    尚未與被害人和解，且犯後僅坦承部分犯行，犯後態度非佳
    等一切情狀，各量處如主文所示之刑，並均諭知易科罰金之
    折算標準，且就被告甲○○部分定其應執行之刑及易科罰金
    之折算標準。又按司法院於98年6 月19日作成釋字第66 2號
    解釋謂：「中華民國94年2 月2 日修正公布之現行刑法第41
    條第2 項，關於數罪併罰，數宣告刑均得易科罰金，而定應
    執行之刑逾6 個月者，排除適用同條第1 項得易科罰金之規
    定部分，與憲法第23條規定有違，並與本院釋字第366 號解
    釋意旨不符，應自解釋公布之日起失其效力」，故刑法第41
    條第8 項於98年12月30日修正已明定：「第1 項至第4 項及
    第7 項之規定，於數罪併罰之數罪均得易科罰金或易服社會
    勞動，其應執行之刑逾6 月者，亦適用之」，並於99年1 月
    1 日生效施行，以符合釋字第662 號解釋意旨；且刑法施行
    法為達新法修正之目的，解決新舊法律適用疑義，而配合增
    訂第3 條之3 規定：「刑法第41條及第42條之1 之規定，於
    中華民國98年12月15日刑法修正施行前已裁判確定之處罰，
    未執行或執行未完畢者，亦適用之」，亦於同日生效施行，
    是本件所定被告甲○○應執行之刑雖已逾6 月，惟依上開修
    正後之規定，仍應予諭知易科罰金之折算標準。另被告甲○○為上開犯行所持用之長刀1 把、為本件意圖營利聚眾賭博
    罪使用之撲克牌，均未扣案，且被告否認為其所有，復查無
    其他積極證據足認現仍存在而無滅失，且非違禁物或本院應
    義務沒收之物，為免造成執行困難，爰不併予宣告沒收，附
    此敘明。
乙、無罪部分（即被告戊○○被訴傷害、剝奪他人行動自由部分
    ）：
一、公訴意旨略以：告訴人己○○、丙○○遭被告甲○○等人剝
    奪行動自由乙事，乃係被告戊○○與被告甲○○、乙○○3
    人共同所為，被告戊○○與被告甲○○、乙○○等3 人就此
    部分亦有犯意聯絡，另被告戊○○亦基於傷害他人身體之犯
    意，出拳毆打告訴人丙○○之眼部，以取走其皮包，並在告
    訴人丙○○倒下時，腳踢其身體，致其受有雙眼周圍挫傷及
    瘀青、額頭挫傷、眼球挫傷及右臀挫傷等傷害。因認被告戊○○亦涉有刑法第302 條第1 項之剝奪他人行動自由、第27
    7 條第1 項之傷害罪嫌云云。
二、按犯罪事實應依證據認定之，無證據不得認定犯罪事實；不
    能證明被告犯罪者，應諭知無罪之判決，刑事訴訟法第154
    條第2 項及第301 條第1 項，分別定有明文。次按認定不利
    於被告之事實，須依積極證據，苟積極證據不足為不利於被
    告事實之認定時，即應為有利於被告之認定，更不必有何有
    利之證據；又事實之認定，應憑證據，如未能發現相當證據
    ，或證據不足以證明，自不能以推測或擬制之方法，以為裁
    判基礎。而刑事訴訟法上所謂認定犯罪事實之積極證據，係
    指適合於被告犯罪事實之認定之積極證據而言，雖不以直接
    證據為限，間接證據亦包括在內；然而無論直接或間接證據
    ，其為訴訟上之證明，須於通常一般之人均不致有所懷疑，
    而得確信其為真實之程度者，始得據為有罪之認定，倘其證
    明尚未達到此一程度，而有合理之懷疑存在時，致使無從形
    成有罪之確信，根據「罪證有疑，利於被告」之證據法則，
    即不得遽為不利被告之認定（最高法院30年上字第816 號、
    29年上字第3105號、30年上字第1831號、40年臺上字第86號
    及76年臺上字第4986號判例意旨參照）。再者，告訴人之告
    訴，係以使被告受刑事訴追為目的，是其陳述是否與事實相
    符，仍應調查其他證據以資認定，此有最高法院29年上字第
    3105號、40年臺上字第86號、30年上字第816 號、52年度臺
    上字第1300號、76年臺上字第4986號判例可資參照。
三、公訴人認被告涉有前揭犯行，無非係以告訴人己○○、丙○○於警詢及偵查中之證述、告訴人丙○○提出之乙種診斷證
    明書1 紙、現場照片6 張等證據資料，為其論斷之依據。訊
    據被告戊○○堅決否認有何傷害、剝奪他人行動自由之犯行
    ，辯稱：伊當時懷有身孕，伊怕被撞到，所以一直站在旁邊
    ，伊沒有毆打丙○○，也沒有說要把鐵門拉下，不讓己○○
    、丙○○離開等語。
四、經查：
  (一)告訴人丙○○於警詢、偵查中及本院審理中雖一再證稱：被
    告戊○○有出拳打伊，伊倒下後，被告戊○○又踢伊，還出
    言恐嚇伊，叫伊把錢拿出來，不然要砍死我們，之後被告戊○○還把鐵門關起來，不讓我們離開云云。然則，被告戊○○當時確懷有身孕，此除被告戊○○所提出之遠華婦產科診
    所診斷證明書1 紙在卷可參（見本院卷第136 頁）外，並經
    證人丁○○於本院審理時證述綦詳，衡諸一般常情，被告戊○○當時懷有身孕，當無甘冒危害胎兒風險而涉入上開糾紛
    ，益徵被告戊○○上開所辯，應非虛妄。嗣本院於99年6 月
    25日、99年7 月9 日當庭勘驗卷附之現場錄影光碟，勘驗過
    程中，告訴人丙○○指代號G 女為被告戊○○，被告戊○○
    則稱代號H 女才是其本人。經比對畫面中上述G 女、H 女之
    外觀、面貌、髮型、體型，應可認定H 女方為被告戊○○，
    而G女 身型略看與在庭被告戊○○相比稍胖、臉型也較大，
    此有本院勘驗筆錄、監視錄影定格畫面9 張在卷可按（見本
    院卷第115 反面至117 、130 至133 、135-1 至135-5 頁）
    。由上以觀，足徵告訴人丙○○堅指被告戊○○即為本件行
    為人云云，容有誤認。
  (二)另證人己○○於警詢、偵查及本院審理中雖亦證稱：被告戊○○有出言恐嚇要砍死我們，並拉下鐵門不讓我們離去云云
    ，然此與證人丙○○所指認情節不符，是否屬實，尚非無疑
    ，自難作為不利於被告戊○○之認定。
  (三)至卷附之現場照片6 張，僅能證明案發後上開檳榔攤所呈現
    之狀態及告訴人丙○○受傷之部位；另告訴人丙○○所提出
    之乙種診斷證明書1 紙，充其量亦僅能證明告訴人丙○○有
    遭人毆打成傷，均無法證明案發時被告戊○○確有參與本件
    傷害、剝奪他人行動自由犯行，故自難僅憑上開證據，即遽
    以推論被告戊○○涉有傷害、以非法方法剝奪他人行動自由
    之罪責。
五、綜上所述，被告戊○○究否確有傷害告訴人丙○○、剝奪告
    訴人丙○○、己○○行動自由之犯行，尚無足夠之證據予以
    證明，本院認為仍存有合理之懷疑，猶未到達確信其為真實
    之程度，自不能遽認被告戊○○確有此部分被訴之犯行。此
    外，檢察官復未提出其他積極證據，資以證明被告戊○○確
    有其所指之此部分犯行，揆諸首揭法律規定與說明，既無足
    夠證據確信公訴意旨之指述為真實，不能證明被告戊○○犯
    罪，本院自應為被告戊○○此部分無罪判決之諭知。
據上論斷，應依刑事訴訟法第299 條第1 項前段、第301 條第1
項，刑法第28條、第268 條、第302 條第1 項、第277 條第1 項
、第55條、第41條第1 項前段、第8 項、第51條第5 款，刑法施
行法第1條之1 ，判決如主文。
本案經檢察官張慶林到庭執行職務。
中    華    民    國    99    年    7     月    30    日
                  刑事第十二庭  審判長法  官  李君豪
                                      法  官  何燕蓉
                                      法  官  錢衍蓁
上列正本證明與原本無異。
如不服本判決，應於判決送達後10日內敘明上訴理由，向本院提
出上訴狀 (應附繕本) ，上訴於臺灣高等法院。其未敘述上訴理
由者，應於上訴期間屆滿後20日內向本院補提理由書「切勿逕送
上級法院」。
                                      書記官  劉靜慧
中    華    民    國    99    年    8     月    9     日
附錄本案論罪科刑法條全文：
刑法第268條
意圖營利，供給賭博場所或聚眾賭博者，處3 年以下有期徒刑，
得併科3000元以下罰金。
中華民國刑法第277條第1 項：
傷害罪傷害人之身體或健康者，處3 年以下有期徒刑、拘役或1
千元以下罰金。中華民國刑法第305 條（恐嚇危害安全罪）以加
害生命、身體、自由、名譽、財產之事，恐嚇他人致生危害於安
全者，處2 年以下有期徒刑、拘役或3 百元以下罰金。
中華民國刑法第302條第1 項：
私行拘禁或以其他非法方法，剝奪人之行動自由者，處5 年以下
有期徒刑、拘役或3 百元以下罰金。

司法院資訊處製作；財團法人民間司法改革基金會備份。
